

- María Cortés Vargas -

UX/UI DESIGNER | FRONT END DEVELOPER

SOBRE MÍ

Soy diseñadora UX/UI y Front-End Developer Junior con formación en arquitectura. Me especializo en crear productos digitales atractivos y funcionales, enfocándome en mejorar la experiencia del usuario y alcanzar los objetivos del cliente. Con un enfoque creativo y resolutivo, disfruto trabajar en equipos multidisciplinarios para lograr soluciones eficaces y con un toque único.

CONTACTO

- +34 663-585081
- mariacv1993@gmail.com
- lim
- linkedin.com/in/mariacortesv24/
- github.com/Mariacortesv
- Barcelona, España
- **HABILIDADES**

Diseño:

- Figma
- · Adobe XD
- Sketch
- · Adobe Photoshop
- Adobe Illustrator
- InDesign
- · Final Cut Video

Front-End

- · HTML5
- · CSS
- JavaScript
- React

Development

- Git
- REST API
- Node.js
- · Agile Methodology

IDIOMAS

Español (Nativo)

English (TOEFL)

Català (A2)

EXPERIENCIA

UX/UI Designer

Sizigia Consulting

May. 2024 - Actual Barcelona, España (Remoto)

- · Diseño de aplicaciones web desde el concepto hasta el lanzamiento.
- · Creación de wireframes, flujos de usuario y diseños visuales para nuevas funciones y mejoras.
- Prototinado
- · Asistí en el diseño de aplicaciones web y móviles.
- · Investigación de usuario.
- · Desarrollo de prototipos de alta fidelidad.

ARQUITECTA

Roarquitectos

Feb. 2021 - Oct. 2023 Barcelona, España

- · Diseño de Interiores construcción nueva y renovación
- · Mediciones y presupuestos
- · Diseño 3D viviendas unifamiliares

COMMUNITY MANAGER

HIPER MONTIGALA SL

Oct. 2021 - May. 2022 Badalona, España

- · Gestión activa de redes sociales y sitios web
- · Asistí en el mantenimiento del funcionamiento de la web y sus productos
- · Creación de contenido para redes sociales, web y materiales promocionales dentro de tienda
- · Supervisión de ventas y envíos
- · Comunicación constante con clientes.

ARQUITECTA

Ministerio de Educación de la República Dominicana

Ene. 2017 - Dic. 2020 Santo Domingo, RD

- · Diseño arquitectónico construcción nueva y renovación
- · Mediciones y presupuestos

EDUCACIÓN

HTL Online Business SchoolDigital Marketing Course

2024 (6 meses) Barcelona, España

UXCEL UX/UI Design

2023-2024 Barcelona, España

Develhope

Full Stack Developer

2023-2024 Barcelona, España

EINA

Master en Diseño de Espacios, UX 2020 - 2021 Barcelona, España

PUCMM

Arquitectura

2011 - 2017 Santo Domingo, RD